【裁判字號】    98,交聲,2189
【裁判日期】    980710
【裁判案由】    違反道路交通管理處罰條例聲明異議
【裁判全文】
臺灣臺北地方法院交通事件裁定        98年度交聲字第2189號
原處分機關  臺北市交通事件裁決所
代  表  人  林文淵
異  議  人
即受處分人  盈泉實業股份有限公司
代  表  人  張利貞
上列異議人即受處分人因違反道路交通管理處罰條例案件，對於
臺北市交通事件裁決所於中華民國98年6 月18日北市裁罰字第裁
22-1AD691177號所為之裁決處分（原舉發案號：臺北市政府交通
局北市交停字第1AD691177號），聲明異議，本院裁定如下：
    主  文
異議駁回。
    理  由
一、原處分意旨略以：異議人即受處分人盈泉實業股份有限公司
    所有之車牌號碼3138-RF號自用小客車，於民國98年4月3 日
    上午9時21分許，停放在臺北市○○街206巷週邊劃有紅實線
    禁止臨時停車之處所，而為臺北市停車管理工程處照相後逕
    行舉發，原處分機關臺北市交通事件裁決所遂依道路交通管
    理處罰條例第56條第1項第1款之規定，裁處異議人罰鍰新臺
    幣（下同）900元。
二、異議意旨則略以：一般交通設施之設計有其必要及一定規格
    ，以利驗收，而現今停車困難亦為所有車主之共識，故常有
    所謂「路霸」假借公權力私自劃設紅、黃線，以達個人便利
    使用，依異議人所提供本件舉發地點之照片觀之，在照片近
    端處所劃設之紅線明顯有一定規格（有一定寬度及設置有玻
    璃端點），惟照片遠端處所劃設紅線則呈現寬窄不一、彎曲
    不定，甚至有油漆流溢之現象，致使異議人誤認係私人違法
    劃設之紅線而將上開車輛停放於該處，為此狀請給予公正之
    判定等語。
三、按在設有禁止臨時停車標線處所不得臨時停車；汽車停車時
    ，禁止臨時停車處所不得停車，道路交通安全規則第111 條
    第1項第3款、第112條第1項第1 款分別定有明文。次按，汽
    車駕駛人停車時，在禁止臨時停車處所停車者，處600 元以
    上1,200元以下罰鍰，道路交通管理處罰條例第56條第1項第
    1款亦定有明文。
四、經查：
  (一)異議人所有上開車輛於上開時、地停放於劃設禁止臨時停放
    車輛標線之臺北市○○區○○街206 巷周邊乙節，為其所自
    承，並有違規照片1幀（見本院卷第6頁）附卷可稽，堪信為
    真實。
  (二)異議人固辯稱係因誤認舉發地點劃設之紅線為私人違法劃設
    ，故其依舊將上開車輛停放於舉發地點，因此，應當查察臺
    北市交通管制工程處驗收、施工之不當云云，然觀諸本件舉
    發照片中，異議人所有上開車輛旁所劃設之紅線，其顏色明
    顯清晰可見，寬度亦屬平均，經查並無異議人所稱寬窄不一
    之情形，則一般駕駛人應能清楚判斷舉發地點為禁止臨時停
    放車輛之處所，異議人未予注意，反將上開車輛停放於舉發
    地點，其違規情節甚屬明確。參以，舉發地點所劃設之紅色
    禁停標線為臺北市交通管制工程處所列管劃設乙節，業據該
    處98年5月21日北市交工程字第09831839500號函說明明確（
    見本院卷第16頁），足見舉發地點確為禁止臨時停車之處所
    。況且，異議人自己並無向附近商家、派出所等單位詢問，
    亦無上網檢索確認（如臺北市交通管制工程處網站所設「禁
    停紅黃線圖籍管理系統」，網址：http://www.bote.taipei
    .gov.tw/），則依上開現場客觀情形及異議人不經查詢逕自
    停車之作為，異議人豈能先無視於該處紅線之客觀明顯存在
    ，反而逕自推論其停車處為他人所私繪，再聲明異議主張自
    己停車並非違規？其理之謬，實至為灼然，從而，異議人確
    有於上開時間，在禁止臨時停車處所停車之違規行為甚明，
    異議人所辯，尚非可採。
五、綜上所述，本件異議人確有於禁止臨時停車處所停車之違規
    行為，原處分機關依道路交通管理處罰條例第56條第1 項第
    1 款，及違反道路交通管理事件統一裁罰基準表之規定裁處
    異議人罰鍰900 元，核無違誤，異議人之異議為無理由，自
    應將其異議駁回。至於交通主管機關劃設禁止臨時停車紅線
    之標準，非本院在調查本件原處分是否違法時，所應審酌者
    ，附此敘明。
六、據上論斷，應依道路交通案件處理辦法第19條，裁定如主文
    。
中    華    民    國    98    年    7     月    10    日
                    交通法庭    法  官  陳君鳳
以上正本證明與原本無異。
如不服本裁定，應於送達後5日內向本院提出抗告狀。
                                書記官  楊湘雯
中    華    民    國    98    年     7    月    10    日


司法院資訊處製作；財團法人民間司法改革基金會備份。
